# 坏账准备计提比例变更

提问人：cfo000000 时间：2017-02-06 17:23:24
求助，一家新三板已挂牌企业，目前启动做IPO，已经披露的坏账准备计提比例 1 年以内0%，与同行业上市公司比较，不够谨慎，拟做变更，请问是作为会计估计变更还是差错更正？从IPO申报会计政策一致原则看，个人认为应该是差错更正吧，但是董事会披露变更原因怎么写合适呢？

回答人：chenyiwei
通常建议作为前期差错更正处理。因为该公司已在新三板挂牌，故需同时按新三板的信息披露规则履行决策程序和信息披露义务。

提问人：wangjw0088 时间：2017-02-06 23:06:35
坏账准备的记提应该属于会计估计，前期根据企业的实际回收情况预计 1 年以内为0%，因IPO申报同行业比较，为了更谨慎进行变更，是不是并非会计差错？

回答人：chenyiwei
这种情况很难明确前期差错和估计变更的界限。习惯上作为差错更正较多，保证IPO申报期内各年度计提比例的可比性。申报期内避免进行估计变更。

提问人：cfo000000 时间：2017-02-07 10:43:13
谢谢陈版，但是作为前期差错更正的话，新三板履行决策程序时，该如何表达变更原因合适呢，查看上市公司披露，都是按照估计变更，未来适用法的

回答人：chenyiwei
已上市公司当然要尽量避免重大前期差错。但对于正在寻求转板的新三板公司及其股东而言，IPO和继续在新三板挂牌的利益哪个大？另，股转系统内的差错更正不像上市公司，上市公司差错更正往往是新闻，而新三板关注度低